臺灣桃園地方法院交通事件裁定　　　　　　　　　　九十三度交聲字第三八七號
　　原處分機關　交通部公路局新竹監理所中壢監理站
　　異　議　人
　　即受處分人　甲○○　男　三.
右列受處分人因違反道路交通管理處罰條例案件，對於交通部公路局新竹區監理所中
壢監理站民國九十三年八月九日壢監裁字第裁５３—ＡＡＪ２０３４０７號（原舉發
通知單案號：台北市政府警察局中正二分局交通分隊北市警交大字第ＡＡＪ２０３４
０７號），聲明異議，本院裁定如左：
        主  文
異議駁回。
        理  由
一、聲明異議意旨略以：異議人於民國九十三年七月四日駕駛車牌號碼Ｐ７—１４５
    ６號自用小客車行經台北市○○路外側車道，欲右轉羅斯福路時，確有暫停車輛
    禮讓由右前方通過之三位行人，惟當時左前方之行人則點頭示意異議人之汽車先
    行通過，因此異議人才儘速通過，並無不禮讓行人先行之違規事由。是舉發單位
    所為之舉發，應予撤銷云云，而具狀聲明異議。
二、按汽車行近行人穿越道前，應減速慢行，遇有行人穿越時，無論有無交通警察指
    揮或號誌指示，均應暫停讓行人先行通過，道路交通安全規則第一０三條定有明
    文。違反上開規定者，依道路交通管理處罰條例第四十四條第一項第二款之規定
    者，處駕駛人新台幣六百元以上一千二百元以下罰鍰。
三、經查：
（一）異議人對於伊於九十三年七月四日駕駛車牌號碼Ｐ７—１４５６號自用小客車
      行經台北市○○路外側車道，欲右轉羅斯福路時，並未禮讓當時由車輛左前方
      欲通過斑馬線行人之事實均坦承不諱，核與證人即本案取締之警員張明亮到庭
      證述之情節相符，是上開事實首堪認定。
（二）異議人雖辯稱：當時左前方之行人曾點頭示意讓其汽車先行通過，因此異議人
      才儘速通過，並無不禮讓行人先行之違規事由云云。惟查，依據前開道路交通
      安全規則第一０三條規定，汽車行近行人穿越道前，本即應減速慢行，且於遇
      有行人穿越時，無論有無交通警察指揮或號誌指示，均應暫停讓行人先行通過
      ，並無例外。準此原則，內政部警政署於九十三年一月六月以警署交字第０九
      三０００四二三二一號函頒推動「路權優先，安全第一」專案工作計畫，並明
      確劃分取締車輛不禮讓行人之取締標準圖，敘明於汽車右轉時，行經行人穿越
      道前應減速慢行，從車體對映於行人穿越道線並再向左延伸一個車道以內（三
      公尺為限）之行人穿越道上，有行人行走時，車輛應於行人穿越道前暫停禮讓
      行人優先通行，且注意車輛前保險桿不得接觸行人穿越道標線干擾行人通過，
      並俟該取締標準長度內無行人通行時，始得穿越，此有台北市政府警察局中正
      第二分局九十三年九月二十九日北市警中正二分交字第０九三六二三七一六０
      ０號函及所附內政部警政署前開重點取締項目認定原則及注意事項影本一份附
      卷可稽。是本件警員依據上取締原則為本件舉發洵屬有據。又上開取締原則係
      基於明確規範人車路權，確立用路者使用道路優先順序，養成遵守路權習慣，
      保障行人權益及通行，亦為本院所肯認。準此以解，當行人穿越道上有行人穿
      越時，無論該行人來自左方或右方，此時路權絕對歸屬於行人，異議人所駕車
      輛之前保險桿即不得接觸行人穿越道標線干擾行人通過。至於異議人所稱該行
      人點頭示意其汽車先行云云，則為證人即警員張明亮所否認，況且，倘異議人
      之汽車前保險桿尚未接觸行人穿越道標線，而仍保持相當距離時，衡情應無行
      人示意汽車先行之餘地，據此堪認異議人之汽車應已干擾行人穿越道上行人穿
      越，則縱然該行人曾示意異議人先行，仍無礙於異議人侵犯行人路權之事實。
（三）綜上所述，異議人確有未禮讓行人先行之違反道路交通安全規則行為自明，原
      處分機關以異議人違反道路交通管理處罰條例第四十四條第一項第二款之規定
      ，裁處異議人罰鍰一千二百元之處分，均核無不合。異議人猶執前詞提起本件
      異議，並無理由，應予駁回。
四、據上論斷，應依道路交通管理處罰條例第八十七條第二項、道路交通案件處理辦
    法第十九條，裁定如主文。
中　　　華　　　民　　　國　　九十三　　年　　　十　　　月　　　七　　　日
                                臺灣桃園地方法院交通法庭
                                    法  官  陳  永  來
右正本證明與原本無異。
如不服本裁定，應於裁定送達後五日內向本院提出抗告狀。
                                    書記官  劉  霜  潔
中　　　華　　　民　　　國　　九十三　　年　　　十　　　月　　 十二 　　日
